臺灣臺北地方法院民事裁定
111年度重訴字第13號
原      告  詠硯投資股份有限公司


法定代理人  黃彥文  
訴訟代理人  方正儒律師
被      告  李世強  
訴訟代理人  焦文城律師

上列當事人間請求履行買回義務事件，本院裁定如下：
    主  文
本件移送臺灣高雄地方法院。
    理  由
一、按訴訟，由被告住所地之法院管轄；訴訟之全部或一部，法
    院認為無管轄權者，依原告聲請或依職權以裁定移送於其管
    轄法院，民事訴訟法第1條第1項前段、第28條第1項分別定
    有明文。次按，因契約涉訟者，如經當事人定有債務履行地
    ，得由該履行地之法院管轄，同法第12條亦有明文。是關於
    契約履行地之約定，無論以文書或言詞，抑以明示或默示為
    之，是否與債權契約同時訂定，固均無不可，即其履行地定
    有數處或雙務契約當事人所負擔之債務雙方定有互異之債務
    履行地者，各該履行地之法院亦皆有管轄權，惟必以當事人
    間有約定債務履行地之意思表示合致，始有該條規定之適用
    。又事件管轄權之有無，乃法院應依職權調查之事項，當事
    人如主張受訴法院依民事訴訟法第12條規定有管轄權，而為
    對造所否認者，自仍應依同法第277條本文之規定，就該「
    定有債務履行地」之利己事實負其舉證責任（最高法院98年
    度台抗字第468號裁判意旨參照）。
二、本件原告主張其於民國107年10月11日與訴外人康力生技股
    份有限公司（下稱康力公司）簽訂股東投資協議書，投資新
    臺幣（下同）550萬元取得康力公司55萬股股份，並約定原
    告在2年後有以每股12元之股價要求康力公司買回之權利，
    嗣因原告行使買回權利，康力公司法定代理人即被告為請求
    原告同意延後買回義務，乃於109年9月24日與原告簽訂股東
    投資補充協議書，被告同意負獨立買回義務，詎被告未於11
    0年6月30日履行以每股12元之股價買回原告所投資康力公司
    股份之義務，原告自得依約請求被告履行買回義務，又兩造
    係在臺北市○○區○○○路0段00巷0號2樓臺北晶華酒店簽訂股東
    投資補充協議書，則臺北市中山區即為本件被告買回義務之
    債務履行地，爰向本院起訴請求被告履行買回義務等語。然
    綜觀原告所提證據資料，尚無從憑以推認股東投資補充協議
    書之訂立地為臺北市中山區，況縱股東投資補充協議書係兩
    造在臺北市中山區簽訂，亦無從憑以推論臺北市中山區即為
    兩造所合意之債務履行地。茲既被告已就管轄提出抗辯，揆
    諸前揭說明，原告就其主張兩造有約定以臺北市中山區為債
    務履行地之事實應負舉證責任，則原告既未能就此舉證以實
    其說，前開主張自難採信。又被告現住居於高雄市○○區○○○
    路000號5樓，此有被告民事答辯狀所載地址可參，則依民事
    訴訟法第1條第1項之規定，本件自應由臺灣高雄地方法院管
    轄。茲原告誤認兩造有債務履行地之約定而向無管轄權之本
    院起訴，顯有違誤，爰依職權將本件移送於該管轄法院。
三、依民事訴訟法第28條第1項，裁定如主文。　　
中　　華　　民　　國　　111 　年　　1 　　月　　17　　日
                  民事第四庭    法  官  蕭涵勻
以上正本係照原本作成。
如不服本裁定應於送達後10日內向本院提出抗告狀，並繳納抗告
費新臺幣1,000元。
中　　華　　民　　國　　111 　年　　1 　　月　　17　　日
                                書記官  林立原